---
title: "Obversações GSOC"
author: "Jhemeson Silva Mota"
date: "18 de Setembro de 2019"
output: 
  html_document: 
    highlight: pygments
---

```{r setup, include=FALSE}
knitr::opts_chunk$set(echo = TRUE)
library(dplyr)
library(ggplot2)
library(RColorBrewer)
```
* * *

**Carrega os dados do CSV para o DataFrame:**

```{r}
gsoc_data <- read.csv(file="gsoc_data.csv", header=TRUE, sep=",")
myPalette <- brewer.pal(5, "Set2") 

```

## Gráficos:

#### Quantidade de Participantes por Ano com Diferenciação de sexo:

```{r}
qplot(x = Year, fill = Gender, data = gsoc_data, binwidth = 1, xlab="Year", ylab="Number of People")

```

#### Quantidade de Participantes do Sexo Feminino por Ano:

Selecionar apenas mulheres.

```{r}
mulheres <- gsoc_data %>%
  filter(Gender == "female")
```

```{r}
qplot(x = Year, data = mulheres, binwidth = 1, xlab="Year", ylab="Number of Women") 
```

#### Quantidade de Mentores do Sexo Feminino por Ano:
```{r}
mulheres <- gsoc_data %>%
  filter(Gender == "female" & Person.Type == "mentor")
```

```{r}
qplot(x = Year, data = mulheres, binwidth = 1, xlab="Year", ylab="Number of Female Mentors")
```

#### Quantidade de Estudantes do Sexo Feminino por Ano:
```{r}
mulheres <- gsoc_data %>%
  filter(Gender == "female" & Person.Type == "student")
```

```{r}
qplot(x = Year, data = mulheres, binwidth = 1, xlab="Year", ylab="Number of Female Students")
```

#### Porcentagem de participantes 2016:

```{r}
pctMulheres1 = (nrow(gsoc_data %>% filter(Year == "2016" & Gender=="female")) / nrow(gsoc_data %>% filter(Year == "2016"))) * 100

pctMulheres1
```

```{r}
pctHomens = (nrow(gsoc_data %>% filter(Year == "2016" & Gender=="male")) / nrow(gsoc_data %>% filter(Year == "2016"))) * 100

pctHomens
```

```{r}
listavalores <- c(pctHomens, pctMulheres1)
listalabels <- c("Men", "Women")

pie(listavalores, listalabels, border="white", col=myPalette)
```

#### Porcentagem de participantes 2017:

```{r}
pctMulheres2 = (nrow(gsoc_data %>% filter(Year == "2017" & Gender=="female")) / nrow(gsoc_data %>% filter(Year == "2017"))) * 100

pctMulheres2
```

```{r}
pctHomens = (nrow(gsoc_data %>% filter(Year == "2017" & Gender=="male")) / nrow(gsoc_data %>% filter(Year == "2017"))) * 100

pctHomens
```

```{r}
listavalores <- c(pctHomens, pctMulheres2)
listalabels <- c("Men", "Women")

pie(listavalores, listalabels, border="white", col=myPalette)
```

#### Porcentagem de participantes 2018:

```{r}
pctMulheres3 = (nrow(gsoc_data %>% filter(Year == "2018" & Gender=="female")) / nrow(gsoc_data %>% filter(Year == "2018"))) * 100

pctMulheres3
```

```{r}
pctHomens = (nrow(gsoc_data %>% filter(Year == "2018" & Gender=="male")) / nrow(gsoc_data %>% filter(Year == "2018"))) * 100

pctHomens
```

```{r}
listavalores <- c(pctHomens, pctMulheres3)
listalabels <- c("Men", "Women")


pie(listavalores, listalabels, border="white", col=myPalette)
```


#### Porcentagem de mulheres por ano

```{r}
porcentagemMulheres <- c(pctMulheres1,pctMulheres2,pctMulheres3)
anos <- c(2016 , 2017, 2018)

porcentagemMulheresPorAno <- data.frame(porcentagemMulheres,anos)

qplot(x = anos, y = porcentagemMulheres, data = porcentagemMulheresPorAno, geom = "line", xlab="Year", ylab="Women Percentage")
```

