---
title: "Obversações GSOC"
author: "Jhemeson Silva Mota"
date: "15 de Abril de 2020"
output:
  html_document:
    highlight: pygments
  pdf_document: default
---

```{r setup, include=FALSE}
knitr::opts_chunk$set(echo = TRUE)
library(dplyr)
library(ggplot2)
library(RColorBrewer)
```
* * *

**Carrega os dados do CSV para o DataFrame:**

```{r}
gsoc_data <- read.csv(file="gsoc_data.csv", header=TRUE, sep=",")
myPalette <- brewer.pal(5, "Set2") 

```

## Gráficos:

#### Quantidade de Participantes por Ano com Diferenciação de sexo:

```{r}
qplot(x = Year, fill = Gender, data = gsoc_data, binwidth = 1, xlab="Year", ylab="Number of People")

```

#### Quantidade de Participantes do Sexo Feminino por Ano:

Selecionar apenas mulheres.

```{r}
mulheres <- gsoc_data %>%
  filter(Gender == "female")
```

```{r}
qplot(x = Year, data = mulheres, binwidth = 1, xlab="Year", ylab="Number of Women") 
```

#### Quantidade de Mentores do Sexo Feminino por Ano:
```{r}
mulheres <- gsoc_data %>%
  filter(Gender == "female" & Person.Type == "mentor")
```

```{r}
qplot(x = Year, data = mulheres, binwidth = 1, xlab="Year", ylab="Number of Female Mentors")
```

#### Quantidade de Estudantes do Sexo Feminino por Ano:
```{r}
mulheres <- gsoc_data %>%
  filter(Gender == "female" & Person.Type == "student")
```

```{r}
qplot(x = Year, data = mulheres, binwidth = 1, xlab="Year", ylab="Number of Female Students")
```

#### Porcentagem de participantes 2016:

```{r}
pctMulheres1 = (nrow(gsoc_data %>% filter(Year == "2016" & Gender=="female")) / nrow(gsoc_data %>% filter(Year == "2016"))) * 100

pctMulheres1
```

```{r}
pctHomens = (nrow(gsoc_data %>% filter(Year == "2016" & Gender=="male")) / nrow(gsoc_data %>% filter(Year == "2016"))) * 100

pctHomens
```

```{r}
listavalores <- c(pctHomens, pctMulheres1)
listalabels <- c("Men", "Women")

pie(listavalores, listalabels, border="white", col=myPalette)
```

#### Porcentagem de participantes 2017:

```{r}
pctMulheres2 = (nrow(gsoc_data %>% filter(Year == "2017" & Gender=="female")) / nrow(gsoc_data %>% filter(Year == "2017"))) * 100

pctMulheres2
```

```{r}
pctHomens = (nrow(gsoc_data %>% filter(Year == "2017" & Gender=="male")) / nrow(gsoc_data %>% filter(Year == "2017"))) * 100

pctHomens
```

```{r}
listavalores <- c(pctHomens, pctMulheres2)
listalabels <- c("Men", "Women")

pie(listavalores, listalabels, border="white", col=myPalette)
```

#### Porcentagem de participantes 2018:

```{r}
pctMulheres3 = (nrow(gsoc_data %>% filter(Year == "2018" & Gender=="female")) / nrow(gsoc_data %>% filter(Year == "2018"))) * 100

pctMulheres3
```

```{r}
pctHomens = (nrow(gsoc_data %>% filter(Year == "2018" & Gender=="male")) / nrow(gsoc_data %>% filter(Year == "2018"))) * 100

pctHomens
```

```{r}
listavalores <- c(pctHomens, pctMulheres3)
listalabels <- c("Men", "Women")


pie(listavalores, listalabels, border="white", col=myPalette)
```

#### Porcentagem de participantes 2019:

```{r}
pctMulheres4 = (nrow(gsoc_data %>% filter(Year == "2019" & Gender=="female")) / nrow(gsoc_data %>% filter(Year == "2019"))) * 100

pctMulheres4
```

```{r}
pctHomens = (nrow(gsoc_data %>% filter(Year == "2019" & Gender=="male")) / nrow(gsoc_data %>% filter(Year == "2019"))) * 100

pctHomens
```

```{r}
listavalores <- c(pctHomens, pctMulheres3)
listalabels <- c("Men", "Women")


pie(listavalores, listalabels, border="white", col=myPalette)
```

#### Porcentagem de mulheres por ano

```{r}
porcentagemMulheres <- c(pctMulheres1,pctMulheres2,pctMulheres3,pctMulheres4)
anos <- c(2016 , 2017, 2018, 2019)

porcentagemMulheresPorAno <- data.frame(porcentagemMulheres,anos)

qplot(x = anos, y = porcentagemMulheres, data = porcentagemMulheresPorAno, geom = "line", xlab="Year", ylab="Women Percentage")
```

#### Comparação de Mentores e Estudantes

```{r}
qtdMentores = (nrow(gsoc_data %>% filter(Person.Type == "mentor")))
qtdEstudantes = (nrow(gsoc_data %>% filter(Person.Type == "student")))

qtdMentores
qtdEstudantes
```

```{r}
listavalores <- c(qtdMentores, qtdEstudantes)
listalabels <- c("Mentors", "Students")


pie(listavalores, listalabels, border="white", col=myPalette)
```
#### Comparação de Gêneros de Mentores
```{r}
pctMulheresMentoras = (nrow(gsoc_data %>% filter(Person.Type == "mentor" & Gender=="female")) / nrow(gsoc_data %>% filter(Gender == "female"))) * 100

pctHomensMentores = (nrow(gsoc_data %>% filter(Person.Type == "mentor" & Gender == "male")) / nrow(gsoc_data %>% filter(Gender == "male"))) * 100


pctMulheresMentoras
pctHomensMentores
```

#### Frequência absoluta das tecnologias
```{r}
tecnologias.tb <- table(gsoc_data$Technology)

barplot(tecnologias.tb, las=2)
```

#### gráfico das 5 tecnologias mais utilizadas
```{r}
tecnologias.tb <- sort(tecnologias.tb)

barplot(tail(tecnologias.tb, 5), las=2, cex.names=0.8)
```


#### Frequência absoluta dos tópicos
```{r}
topicos.tb <- table(gsoc_data$Topic)
barplot(topicos.tb, las=2)
```

#### gráfico dos 20 tópicos mais frequentes
```{r}
topicos.tb <- sort(topicos.tb)

barplot(tail(topicos.tb, 20), las=2, cex.names=0.5)
```

#### gráfico dos 5 tópicos mais frequentes
```{r}
topicos.tb <- sort(topicos.tb)

barplot(tail(topicos.tb, 5), las=1, cex.names=0.8)
```

